最　高　行　政　法　院　裁　定
　　　　　　　　　　　　　94年度裁字第00583號
抗　告　人　日統汽車客運股份有限公司
代　表　人　甲○○
上列抗告人因與相對人交通部公路總局嘉義區監理所間違反道路
交通管理處罰條例事件，對中華民國92年10月30日高雄高等行政
法院92年度訴字第673號裁定提起抗告，本院裁定如下︰
　　主  文
抗告駁回。
抗告訴訟費用由抗告人負擔。
　　理  由
一、本件原裁定係以：本件抗告人因違反行為時道路交通管理處
    罰條例第21條之1第1項第7款之規定，經雲林監理站以91年1
    月22日雲監五字第裁72—Z00000000號裁決書裁處罰鍰6萬元
    並吊扣其汽車牌照3個月之處分，業經抗告人依法向臺灣雲
    林地方法院聲明異議，惟遭裁定駁回，抗告人不服，提起抗
    告，亦經臺灣高等法院臺南分院裁定抗告駁回而確定在案，
    此有台灣雲林地方法院90年度交聲字第53號裁定、臺灣高等
    法院台南分院91年度交抗字第19號裁定等附於原處分卷可稽
    。嗣雲林監理站乃先以91年6月7日91嘉監雲字第9105362號
    函通知抗告人略以：「請於91年6月24日前到案，繳納違規
    罰鍰6萬元並接受吊扣汽車牌照3個月處分」（下稱第一次函
    ）。嗣再以系爭91年9月4日91嘉監雲字第9105362-1號函通
    知抗告人略以：「前揭案件，貴公司不服本站裁決，於90年
    11月21日提出聲明異議時，車號為FV—299，惟已於90年11
    月28日吊銷重領FV-358號牌（本案聲明異議確定前），本案
    復經臺灣雲林地方法院裁定異議駁回確定後，原裁決書仍應
    維持，惟有關吊扣汽車牌照3個月乙節，應依重領後號牌為
    之，請於91年9月18日前到案，繳納違規罰鍰新台幣6萬元，
    並繳送FV-358號車牌照，接受吊扣3個月處分」等語（下稱
    系爭函），不過係通知抗告人依已確定之裁決書，限期繳納
    罰鍰及到案執行吊扣牌照，並非行政處分。抗告人竟對該函
    提起訴願，尚有未合，訴願決定以其程序不合，而不予受理
    ，洵無違誤。抗告人復對之提起本件訴訟，請求撤銷訴願決
    定及原處分，即屬不備起訴要件為由，駁回抗告人之起訴。
二、抗告意旨略謂：系爭函就原裁決書增加課予抗告人「期限」
    及「繳牌」之義務，另生法律效果，應屬新行政處分。且本
    件行政機關所要求執行吊扣「FV-299」號車牌業因申請吊銷
    而不存在，原裁決客觀上顯已給付不能。且訴願決定稱吊扣
    車輛之目的在於禁止該車輛行駛為目的，故效力及於新領之
    車牌，惟系爭車牌「既經吊銷」，則應已消滅，而新領之車
    牌「FV-358」號則依法另外申請取得，二車牌為完全獨立，
    無繼續性可言，故不能以對舊車牌之處分，逕認其效力及於
    新車牌。對於此部分之主張，原裁定並未明不採之理由，
    應有判決不備理由之違法云云。
三、本院按行為時道路交通安全規則第8條規定：「汽車牌照包
    括號牌、行車執照及拖車使用證，為行車之許可憑證．．．
    」。又「違反本條例之行為，由左列機關處罰之：一、違反
    第12條至第68條由公路主管機關處罰。」「汽車駕駛人駕駛
    聯結車、大客車、大貨車，有下列情形之一者，汽車所有人
    及駕駛人各處新臺幣4萬元以上8萬元以下罰鍰．．．七、駕
    駛執照吊扣期間駕車者。」、「違反第1項情形，並吊扣其
    汽車牌照3個月。」、「受處分人，不服第8條主管機關所為
    之處罰，得於接到裁決書之翌日起20日內，向管轄地方法院
    聲明異議。」行為時道路交通管理處罰條例第8條第1項第1
    款、第21條之1第1項第7款、第3項、第78條第1項分別定有
    明文。此項適用特別規定之事件，自不得循行政救濟程序提
    起訴願及行政訴訟（本院60年裁字第252號判例參照）。本
    件系爭函係本諸處罰條例第21條之1第1項第7款，依已確定
    之裁決內容，所為限期催告履行之觀念通知，非屬行政處分
    。抗告人遽行提起訴願及行政訴訟，自非法之所許。抗告意
    旨猶執前詞，求予廢棄原裁定，為無理由，應予駁回。
四、依行政訴訟法第104條、民事訴訟法第95條、第78條，裁定
    如主文。
中    華    民    國    94    年    4    月    7      日
                  第三庭審判長法  官　廖　政　雄
                              法  官　林　清　祥
                              法  官　鍾　耀　光
                              法  官　姜　仁　脩
                              法  官　胡　國　棟
以  上  正  本  證  明  與  原  本  無  異
中    華    民    國    94    年    4    月    7      日
　　　　　　　　　　　　　　　書記官　張　雅　琴
